【裁判字號】    95,易,22
【裁判日期】    950126
【裁判案由】    傷害
【裁判全文】
臺灣新竹地方法院刑事判決                95年度易字第22號
公  訴  人  臺灣新竹地方法院檢察署檢察官
被      告  甲○○
上列被告因傷害案件，經檢察官聲請簡易判決處刑（94年度偵字
第5122號），本院認為不宜，且經被告就被訴事實為有罪之陳述
，本院裁定改用簡式審判程序判決如下：
    主  文
甲○○共同傷害人之身體，處有期徒刑貳月，如易科罰金，以
佰元折算壹日。
    事  實
一、甲○○與乙○○係表兄弟關係，民國94年8月13日晚上7時許
    ，在新竹市○○路185 號東益快炒鵝肉店內，甲○○因不滿
    乙○○先前對其父親不禮貌，遂與同行其他4 位真實姓名年
    籍不詳之成年男子，共同找乙○○理論，詎甲○○與同行其
    他4 位真實姓名年籍不詳之成年男子，竟共同基於傷害人身
    體之犯意聯絡，由甲○○隨手持酒瓶砸向乙○○頭部，其他
    4 位真實姓名年籍不詳之成年男子則持現場椅子毆打乙○○
    ，致乙○○受有左額撕裂傷4公分及鼻撕裂傷2公分等傷害。
二、案經乙○○訴由新竹市警察局第二分局報請臺灣新竹地方法
    院檢察署檢察官聲請簡易判決處刑。
    理  由
一、本件被告甲○○所犯傷害罪，並非死刑、無期徒刑、最輕本
    刑為3 年以上有期徒刑之罪，或高等法院管轄第一審之案件
    ，被告於本院準備程序進行中，就被訴事實為有罪之陳述，
    經本院合議庭認合於修正後刑事訴訟法第273條之1之規定，
    裁定進行簡式審判程序，合先敘明。
二、訊據被告甲○○對於上開時、地之傷害事實，於警詢、偵訊
    及本院審理中均坦承不諱（參94年度偵字第5122號偵查卷第
    5 頁、第6頁、第48頁至第50頁及本院95年1月19日之審理筆
    錄），並與告訴人乙○○於警詢及偵訊中指述相符。而告訴
    人因遭被告毆傷，致其左額撕裂傷4公分及鼻撕裂傷2公分乙
    節，亦有行政院衛生署新竹醫院甲種診斷證明書1紙、告訴
    人乙○○就醫照片2幀在卷可稽（參94年度偵字第5122號偵
    查卷第19頁、第36頁）。是被告上開自白有與之相符之證人
    、物證佐之，其自白真實性應足認定，本案事證已臻明確，
    被告上開犯行洵堪認定，自應依法予以論罪科刑。
三、核被告甲○○所為，係犯刑法第277條第1項之傷害罪。被告
    與其他4名年籍不詳之成年男子就前開傷害犯行，具有犯意
    聯絡，行為分擔，為共同正犯。爰審酌被告與告訴人因細故
    一時衝動發生爭執、被告與告訴人間之關係、對於告訴人所
    造成之傷害程度及已於犯罪後表示悔意、坦承犯行，惟尚未
    賠償告訴人等一切情狀，量處如主文所示之刑，並諭知易科
    罰金之折算標準，以示懲儆。
據上論結，應依刑事訴訟法第452 條、第273條之1第1項、第299
條第1項前段，刑法第28條、第277條第1項、第41條第1項，罰金
罰鍰提高標準條例第1條前段、第2條，判決如主文。
本案經檢察官許恭仁到庭執行職務。
中    華    民    國    95    年    1     月    26    日
                  刑事刑一庭    法  官  李毓華
以上正本證明與原本無異。
如不服本判決，應於判決送達後10日內，向本院提出上訴狀。
中    華    民    國    95    年    1     月    26    日
                                書記官  李佩真
附錄本案論罪科刑法條全文：
刑法第277條
傷害人之身體或健康者，處3年以下有期徒刑、拘役或1千元以下
罰金。
犯前項之罪因而致人於死者，處無期徒刑或7年以上有期徒刑；
致重傷者，處3年以上10年以下有期徒刑。


司法院資訊處製作；財團法人民間司法改革基金會備份。
